臺灣花蓮地方法院刑事判決　　　　　　　100年度易字第113號
公　訴　人　臺灣花蓮地方法院檢察署檢察官
被　　　告　蕭國龍
上列被告因竊盜案件，經檢察官提起公訴（99年度偵字第5824號
、99年度偵字第5835號），被告於準備程序中就被訴事實為有罪
之陳述，經告知簡式審判程序之旨，並聽取當事人之意見後，本
院裁定由受命法官獨任進行簡式審判程序，並判決如下：
    主  文
蕭國龍竊盜，累犯，處有期徒刑肆月，如易科罰金，以新臺幣壹
仟元折算壹日；又踰越安全設備竊盜，累犯，處有期徒刑陸月，
如易科罰金，以新臺幣壹仟元折算壹日。應執行有期徒刑捌月，
如易科罰金，以新臺幣壹仟元折算壹日。
    事  實
一、蕭國龍前因違反職役職責罪及欺矇衛兵罪，經國防部東部軍
    事法院以95年度訴字第55號判決分別判處有期徒刑3年6月、
    10月，應執行有期徒刑4 年確定（第一案）；復因竊盜案件
    ，經本院以95年度花簡字第774號判決判處有期徒刑3月確定
    （第二案）；又因竊盜案件，經本院以95年度易字第369 號
    判決判處有期徒刑7 月確定（第三案）；再因侵占案件，經
    本院以96年度花簡字第206號判決判處有期徒刑3月確定（第
    四案）；嗣經本院以96年度聲減字第165 號裁定就第一案分
    別減為有期徒刑1年9月、5月，第二案減為有期徒刑1月又15
    日，第三案減為有期徒刑3月又15日，第四案減為有期徒刑1
    月又15日，應執行有期徒刑2年5月又15日確定，於民國98年
    1 月31日縮刑期滿執行完畢（構成累犯）。
二、其復因竊盜案件，經本院以98年度花簡字第782 號判決判處
    有期徒刑4月確定，以98年度易字第195號判決判處有期徒刑
    7月確定，以98年度易字第345號判決判處應執行有期徒刑 1
    月6月確定，以98年度花簡字第1182號判決判處有期徒刑3月
    確定，以98年度花簡字第1262號判決判處有期徒刑4 月確定
    ，以98年度簡字第70號判決判處有期徒刑5 月確定（現在執
    行中，不構成累犯）。
三、詎猶不知悔改，竟意圖為自己不法所有，基於竊盜之犯意，
    先後為下列竊盜犯行：
（一）於98年8月21日22時45分許，前往花蓮縣花蓮市○○路336
      巷1弄1號之「花蓮六福客棧旅館」203 號房休息，竟於翌
      （22）日2時29分至34分許（起訴書誤載為98年8月22日凌
      晨3時許，應予更正），徒手竊取前開203號房內之液晶電
      視機1台（廠牌：新力牌，市價約新臺幣〔下同〕1萬5 千
      元），得手後於同日2時39分27秒許離去，並於同日5至 6
      時間某時，以1 千元之價格，出售予不詳姓名年籍、綽號
      「阿通」之男子。
（二）於98年8月18日15時許（起訴書誤載為98年7、8 月間某日
      下午，應予更正），前往花蓮縣新城鄉○里○街113巷5號
      劉輝泉經營之工廠（起訴書誤載為劉輝泉住家，應予更正
      ），見該處浴室窗戶未上鎖，遂由該窗戶踰越進入屋內（
      侵入住宅部分，未據告訴），竊得劉輝泉所有裝潢用剪檯
      、電鑽、壓縮機各1台（市價共約7千元），得手後於同日
      19至20時間某時，在花蓮縣新城鄉北埔神鷹基地附近，以
      3 千元之價格，出售予不詳姓名年籍、綽號「阿通」之男
      子。
    嗣於花蓮縣警察局花蓮分局偵辦其另案違反毒品危害防制條
    例案件訊問時，向該分局偵查佐林明德自首前開2 次犯罪，
    並接受裁判，而查悉上情。
四、案經蕭國隆自首及花蓮縣警察局花蓮分局報告臺灣花蓮地方
    法院檢察署檢察官偵查起訴。
    理  由
壹、程序事項：
    查被告蕭國龍所犯均係死刑、無期徒刑、最輕本刑為3 年以
    上有期徒刑以外之罪，其於準備程序就上揭被訴事實均為有
    罪之陳述，經告知簡式審判程序之旨，並聽取當事人之意見
    後，本院認無不得或不宜改依簡式審判程序進行之處，業已
    依刑事訴訟法第273條之1第1項、第284條之1 ，裁定進行簡
    式審判程序，是本件之證據調查，依同法第273條之2規定，
    不受同法第159條第1項、第161條之2、第161條之3、第 163
    條之1及第164條至第170條規定之限制，合先敘明。
貳、實體事項：
一、上揭事實，業據被告於警詢時、偵查中及本院準備程序及審
    理時坦承不諱（見99年度偵字第5824號卷第9至10頁、第111
    頁，99年度偵字第5835號卷第8至10頁，本院卷第68至69 頁
    、第90頁、第110 頁），核與被害人劉輝泉於警詢時及本院
    準備程序時指訴情節相符（見99年度偵字第5835號卷第4至5
    頁，本院卷第70頁），並據證人即花蓮六福客棧旅館櫃臺服
    務生徐竹麟於警詢時證述明確（見99年度偵字第5824號卷第
    4 至6頁），並有花蓮六福客棧旅館監視錄影器翻拍照片8張
    （見99年度偵字第5824號卷第15頁，本院卷第94頁），足認
    被告自白與事實相符，應堪採信。本件事證明確，被告犯行
    洵堪認定，應依法論科。
二、公訴意旨認事實欄三（二）所示犯行，被告係侵入劉輝泉花
    蓮縣新城鄉○里○街113巷5號住宅竊盜，固非無見，惟查，
    被害人劉輝泉於本院準備程序中供稱：花蓮縣新城鄉○里○
    街113巷5號僅係工廠，白天有工人在，但晚上無人居住該處
    等語（見本院卷第70頁），足認上址處所並非被害人劉輝泉
    日常居住之場所，非屬住宅，起訴犯罪事實應予更正，附此
    敘明。
三、查被告事實欄三（二）所示犯行行為後，刑法第321 條業於
    100年1月26日修正公布，於同年月28日生效。按行為後法律
    有變更者，適用行為時之法律，但行為後之法律有利於行為
    人者，適用最有利於行為人之法律，刑法第2條第1項定有明
    文。且就比較之結果，須為整體之適用，不能割裂分別適用
    各該有利於行為人之法律，此即刑法變更之比較適用所應遵
    守之「罪刑綜合比較原則」及「擇用整體性原則」（最高法
    院24年上字第2634號、27年上字第2615號判例、95年度第 8
    次刑事庭會議決議參照）。第查修正前刑法第321條第1項第
    2款規定：「犯竊盜罪而有左列情形之一者，處6月以上、 5
    年以下有期徒刑：二毀越門扇、牆垣或其他安全設備而犯之
    者。」修正後刑法第321條第1項第2 款規定：「犯竊盜罪而
    有下列情形之一者，處6月以上、5年以下有期徒刑，得併科
    新臺幣10萬元以下罰金：二毀越門扇、牆垣或其他安全設備
    而犯之者。」，經比較新舊法之規定，修正後該款增加得併
    科罰金新臺幣10萬元之規定，是比較新、舊法之結果，被告
    行為時之舊法對被告較為有利，揆諸前開說明，應適用被告
    行為時即100年1 月26日修正公布前刑法第321條第1項第2款
    之規定。
四、按刑法第321條第1項第2 款之「其他安全設備」，係指門扇
    牆垣以外，依通常觀念足認防盜之一切設備而言，如門鎖、
    窗戶等（最高法院45年台上字第1443號、55年台上字第 547
    號判例參照），準此，為防盜另外裝設之窗戶，自屬「其他
    安全設備」（司法院（73）廳刑一字第603 號函參照）。經
    查，被告踰越被害人劉輝泉工廠未上鎖之窗戶侵入該處行竊
    ，自屬踰越安全設備。次按旅客對於住宿之旅館房間，各有
    其監督權，且既係供旅客起居之場所，即不失為住宅性質，
    是上訴人於夜間侵入旅館房間行竊，係犯刑法第321條第1項
    第1款於夜間侵入住宅竊盜之罪（最高法院69年台上字第147
    4 號判例可資參照）。按刑法上之於夜間侵入住宅竊盜罪，
    乃屬無故侵入住宅及竊盜罪之結合犯。卷查，本件上訴人與
    被害人洪秀桂自81年間起即賦同居，為被害人所陳明，上開
    住所即為其2 人同居之處，上訴人復有該屋鑰匙得自由進出
    ，亦據被害人供證甚詳，則上訴人進出該屋，能否構成侵入
    住宅罪，進而論以刑法第321條第1項第1 款之加重竊盜罪，
    自有研求之餘地（最高法院83年台上字第6170號判決可資參
    照）。經查，被告前往花蓮六福客棧旅館，得花蓮六福客棧
    旅館櫃臺服務生徐竹麟同意後，進入該旅館203 號房內休息
    ，並藉機竊取前開液晶電視機，非屬「無故」侵入住宅竊盜
    。核被告所為，係犯刑法第320條第1項之竊盜罪、100年1月
    26日修正前刑法第321條第1項第2 款之踰越安全設備竊盜罪
    。公訴意旨認被告如事實欄三（二）所示犯行，係犯刑法第
    320條第1項之竊盜罪，尚有未合，惟因二者基本社會事實同
    一，並據蒞庭公訴檢察官當庭更正此部分之起訴法條為刑法
    第321條第1項第2款之踰越安全設備竊盜罪（見本院卷第 70
    頁），爰依法變更起訴法條。被告有事實欄一所示案件，經
    法院判處罪刑確定並執行完畢之紀錄，有臺灣高等法院被告
    前案紀錄表乙紙附卷可佐，其受有期徒刑執行完畢，於5 年
    內故意再犯本件有期徒刑以上之罪，均為累犯，均應依刑法
    第47條第1 項規定加重其刑。被告於偵查機關尚不知孰為犯
    人前，於花蓮縣警察局花蓮分局偵辦被告另案違反毒品危害
    防制條例案件訊問時，主動向該分局偵查佐林明德承認本件
    2 次竊盜犯行，業經證人林明德於本院審理時證述綦詳（見
    本院卷第87至89頁），復有花蓮縣警察局花蓮分局99年11月
    17日花市警刑字第0990032354號、第0000000000號刑事案件
    報告書共2紙附卷可佐（見99年度偵字第5824號卷第1頁、99
    年度偵字第5835號卷第1 頁），並接受本院之審理，符合刑
    法第62條前段自首規定之要件，依該規定得減輕其刑，並就
    上開刑之加重減輕，依法均先加後減之。爰審酌被告正值壯
    年，不思以己力賺取生活所需，隨意竊取他人物品以資自家
    圍籬所用，實無足取，其有如事實欄一及二所示竊盜案件，
    多次經本院判處罪刑確定之紀錄，有臺灣高等法院被告前案
    紀錄表乙紙附卷可佐，復為本件犯行，足徵其對於他人財產
    法益缺乏尊重，守法意識薄弱，所竊得之上開物品價值非微
    ，且均尚未歸還被害人或賠償被害人損害，惟於犯罪後自首
    犯行並迭承不諱，知所悔悟，暨其犯罪動機、智識程度等一
    切情狀，分別量處如主文所示之刑，並均諭知易科罰金之折
    算標準，且定其應執行之刑，並依刑法第41條第8 項規定，
    就定應執行刑部分諭知易科罰金之折算標準，以示懲儆。
據上論斷，應依刑事訴訟法第273條之1第1項、第299條第1 項前
段、第300條，刑法第2條第1項前段、第320條第1項、第47 條第
1項、第41條第1項前段、第8項、第62條前段、第51條第5款，10
0年1月26日修正前刑法第321條第1項第2款，判決如主文。
本案經檢察官簡淑如到庭執行職務
中    華    民    國   100    年    4     月    19    日
                  刑事第二庭    法  官  林季緯
以上正本證明與原本無異。
如不服本判決應於收受送達後10日內向本院提出上訴書狀，並應
敘述具體理由。其未敘述上訴理由者，應於上訴期間屆滿後20日
內向本院補提理由書(均須按他造當事人之人數附繕本)「切勿逕
送上級法院」。告訴人或被害人如對於本判決不服者，應具備理
由請求檢察官上訴，其上訴期間之計算係以檢察官收受判決正本
之日期為準。
中    華    民    國   100    年    4     月    21    日
                                書記官
附錄本判決論罪之法律條文：
中華民國刑法(舊 100.01.25 以前)第321條第1項第2款
犯竊盜罪而有左列情形之一者，處6月以上、5年以下有期徒刑：
二  毀越門扇、牆垣或其他安全設備而犯之者。
中華民國刑法第320條第1項
意圖為自己或第三人不法之所有，而竊取他人之動產者，為竊盜
罪，處5年以下有期徒刑、拘役或5百元以下罰金。